臺灣高等法院刑事判決　　　　　　　　100年度上易字第845號
上　訴　人　臺灣臺北地方法院檢察署檢察官
被　　　告　吳昀庭
上列上訴人因被告違反家庭暴力防治法案件，不服臺灣臺北地方
法院99年度易字第3537號，中華民國100年3月22日第一審判決（
聲請簡易判決處刑案號：臺灣臺北地方法院檢察署99年度撤緩偵
字第482號），提起上訴，本院判決如下：
    主  文
上訴駁回。
    理  由
一、本案經本院審理結果，認原審以尚不能證明被告吳昀庭有於
    民國97年8月11日變賣告訴人陳宜珊所有冷氣而騷擾告訴人
    之犯行，而諭知被告被訴違反家庭暴力防治法第61條第2款
    違反保護令部分無罪之判決（至於被告於97年6月中旬、同
    年8月9日違反保護令罪部分，未據檢察官及被告上訴，業已
    確定），認事用法均無不當，應予維持，並引用原審判決書
    關於被訴於97年8月11日違反家庭暴力防治法第61條第2款違
    反保護令部分記載之證據及理由（如附件）。
二、檢察官上訴意旨略以：按違反保護令罪之「騷擾」行為，指
    任何打擾、警告、嘲弄或辱罵他人之言語、動作或製造使人
    心生畏怖情境之行為，家庭暴力防治法第2條第3款定有明文
    。本案被告於警詢及審理時供稱：當時因房間內冷氣機故障
    需修理，但認為冷氣機齡已10年，不如變賣後換新的，遂將
    冷氣售予修理商等語，可知其變賣冷氣機一事，並未經陳宜
    姍之同意，以二人平日相處情況，被告主觀上應可認知此事
    可能構成打擾陳宜姍之行為；再者，證人陳宜姍於審理時證
    稱：當日回家後看冷氣不見了就罵被告，被告頂嘴才一氣之
    下打電話叫警察來等情，足認被告上開變賣冷氣機之行為，
    仍造成陳宜姍之情緒激動而發怒，應已構成上揭法條所示之
    「任何打擾他人之動作」，原審未斟酌此情，遽為被告無罪
    之判決，尚有商榷之餘地等語。
三、經查：訊據被告固坦承於前揭時地將房間內之冷氣換掉等語
    ，惟堅詞否認涉有此部分犯行，辯稱：冷氣是伊房間內的，
    伊也有出錢買，因為已經10幾年了，修理費太高，就想把冷
    氣賣掉換一台新的冷氣，並不是故意賣掉冷氣讓告訴人生氣
    等語。另據告訴人於原審審理時陳稱：冷氣是被告房間的，
    已經很舊了，伊回家看到冷氣不見就罵被告，被告頂嘴，伊
    一氣之下就報警等語（見原審卷二第15頁背面），是被告賣
    掉的冷氣屬於被告房間內所使用，因冷氣已老舊而處分，雖
    未經告訴人同意，然被告賣掉冷氣行為應屬於一般日常生活
    行為，尚難遽此認定被告有以賣掉冷氣之行為來達到騷擾告
    訴人目的之犯罪故意。且依告訴人上開陳述，告訴人看到冷
    氣不見後先罵被告，被告才頂嘴，告訴人情緒激動發怒並非
    因被告賣掉冷氣，另被告係因遭受告訴人責罵而頂嘴，被告
    與告訴人間實係因日常生活瑣事而發生口角爭執，被告應無
    任何打擾、警告、嘲弄或辱罵告訴人之犯罪故意及言語、動
    作或製造使告訴人心生畏怖情境之行為，被告頂嘴行為尚與
    上開騷擾行為之定義不符，被告上開辯解，尚非無據。
四、綜上所述，檢察官所提出之證據尚無足證明被告有於97年8
    月11日變賣告訴人所有冷氣而騷擾告訴人之違反保護令犯行
    ，而諭知被告被訴此部分違反家庭暴力防治法第61條第2款
    行，自應諭知被告無罪。原審據此諭知被告無罪，於法並無
    不合，檢察官猶執前詞，上訴指摘原判決不當求予撤銷改判
    ，為無理由，應予駁回。
據上論斷，應依刑事訴訟法第368條、第373條，判決如主文。
本案經檢察官劉異海到庭執行職務。
中    華    民    國   100    年    6     月    23    日
                  刑事第十庭  審判長法  官  宋  祺
                                    法  官  高玉舜
                                    法  官  陳明珠
以上正本證明與原本無異。
不得上訴。
                                    書記官  胡勤義
中    華    民    國   100    年    6     月    23    日